【裁判字號】    97,審訴,54
【裁判日期】    970430
【裁判案由】    毒品危害防制條例
【裁判全文】
臺灣高雄地方法院刑事判決              97年度審訴字第54號
公  訴  人  臺灣高雄地方法院檢察署檢察官
被      告  甲○○
上列被告因違反毒品危害防制條例案件，經檢察官提起公訴（96
年度毒偵字第10270 號），嗣因被告就被訴事實為有罪陳述，經
本院告知簡式審判程序意旨，並聽取公訴人及被告之意見，本院
合議庭裁定由受命法官獨任依簡式審判程序審理，判決如下：
    主  文
甲○○施用第一級毒品，累犯，處有期徒刑玖月，扣案如附表編
號所示殘留第一級毒品海洛因之注射針筒壹支沒收銷燬之，編
號、所示物品均沒收；又施用第二級毒品，累犯，處有期徒
刑伍月，扣案如附表編號所示物品沒收。應執行有期徒刑壹年
，扣案如附表編號所示殘留第一級毒品海洛因之注射針筒壹支
沒收銷燬之，編號、所示物品均沒收。
    事  實
一、甲○○前因施用毒品案件，經本院92年度毒聲字第4165號裁
    定送觀察、勒戒後，認無繼續施用毒品傾向，於民國92年9
    月9 日執行完畢釋放，另由台灣高雄地方法院檢察署檢察官
    以92年度毒偵緝字第564 號為不起訴處分。於94年間又因施
    用毒品案件，經法院判處有期徒刑2 年4 月確定，復經裁定
    減刑為有期徒刑1 年2 月，於96年7 月16日執行完畢出監。
    詎其猶不知悛悔，復於前開觀察、勒戒執行完畢釋放後5 年
    內，各基於施用第一級毒品海洛因與第二級毒品甲基安非他
    命之犯意，於96年11月13日17時許，在其位於高雄市○○區
    ○○街30巷15號住處內，分別以將海洛因摻水後再以針筒注
    射、及將甲基安非他命置入吸食器內燃燒加熱之方式，非法
    施用第一級毒品海洛因與第二級毒品甲基安非他命各1 次。
    嗣於96年11月14日10時20分許，在高雄市○○區○○街10號
    前遭警盤檢查獲，並徵得其同意後採尿送驗，進而查悉上情
    ，另扣得甲○○所有如附表編號所示殘留第一級毒品海洛
    因之注射針筒1 支，及編號、所示預備供其施用毒品犯
    罪所用注射針筒1 支及夾鏈袋5 只等物品。
二、案經高雄市政府警察局三民第一分局報請台灣高雄地方法院
    檢察署檢察官偵查起訴。
    理  由
一、本件被告甲○○各係違反毒品危害防制條例第10條第1 項、
    第2 項之施用第一級毒品與第二級毒品罪，其法定刑俱為死
    刑、無期徒刑、最輕本刑為3 年以上有期徒刑以外之罪，於
    準備程序進行中被告就被訴事實為有罪陳述，由受命法官告
    知簡式審判程序要旨並聽取其與公訴人之意見，經被告同意
    適用簡式審判程序後，本院亦認無不得或不宜改依簡式審判
    程序進行之處，爰依刑事訴訟法第273 條之1 第1 項、第28
    4 條之1 規定，本院合議庭裁定由受命法官獨任進行簡式審
    判程序，合先敘明。
二、上揭事實，業有真實姓名對照表及高雄市立凱旋醫院96年11
    月23日濫用藥物尿液檢驗報告各1 件在卷可稽，另扣得被告
    所有如附表所示物品可資佐證。又其中附表編號所示注射
    針筒1 支送請鑑定結果確呈現第一級毒品海洛因陽性反應，
    亦有卷附高雄醫學大學附設中和紀念醫院0000-000號檢驗報
    告1 件可佐，復據被告於本院審理中坦認上情不諱，足徵被
    告之自白核與事實相符，堪予採信。另查，被告前因施用毒
    品案件，經本院裁定送觀察、勒戒後，認無繼續施用毒品傾
    向，於92年9 月9 日執行完畢釋放，另由台灣高雄地方法院
    檢察署檢察官以92年度毒偵緝字第564 號為不起訴處分等情
    ，有台灣高等法院被告前案紀錄表1 份附卷可參，足認被告
    確於前開觀察、勒戒執行完畢釋放後，5 年內再犯毒品危害
    防制條例第10條之施用毒品罪。職是，本件事證明確，被告
    犯行洵堪認定，應依法論科。
三、查海洛因、甲基安非他命各係毒品危害防制條例第2 條第2
    項第1 款、第2 款所定第一級毒品與第二級毒品，依法不得
    持有、施用及販賣。核被告甲○○所為，分別係違反毒品危
    害防制條例第10條第1 項施用第一級毒品罪及同條第2 項施
    用第二級毒品罪。其施用第一級毒品海洛因與第二級毒品甲
    基安非他命前分別持有海洛因、甲基安非他命；及施用第一
    級毒品海洛因後持有海洛因之低度行為，均應為施用之高度
    行為所吸收，不另論罪。又被告所犯上開2 罪間犯意各別、
    行為互殊，觸犯構成要件相異之罪名，自應分論併罰。再者
    ，被告前因施用毒品案件，經法院判處有期徒刑2 年4 月確
    定，復經裁定減刑為有期徒刑1 年2 月，於96年7 月16日執
    行完畢出監一節，有前開台灣高等法院被告前案紀錄表附卷
    足憑，是其前受有期徒刑執行完畢後、5 年內故意再犯有期
    徒刑以上之本罪，俱應論以累犯並依法加重其刑。本院審酌
    被告前因施用毒品案件，經施以觀察、勒戒後，竟再為本件
    犯行，足見其惡習已深，且戒絕毒癮之意志不堅，未能體悟
    施用毒品對自己、家人造成之傷害及社會之負擔，自屬可議
    ；惟念其於犯後態度良好，並能坦承犯行，及施用毒品本質
    上係屬戕害自身健康之行為，尚未直接危害他人，反社會性
    程度應屬較低等一切情狀，分別量處如主文所示之刑，並定
    其應執行之刑，以資懲儆。此外，扣案如附表編號所示注
    射針筒1 支經檢驗結果呈現海洛因陽性反應，業如前述，因
    其內殘餘毒品已無法析離，應將之視為第一級毒品無訛，從
    而不問屬於犯人與否，應依毒品危害防制條例第18條第1 項
    前段規定沒收銷燬之。另扣得如附表、所示注射針筒1
    支及夾鏈袋5 只均未檢出任何毒品陽性反應，且據被告於本
    院審理中坦承係其所有預備供施用毒品犯罪所用之物，爰依
    刑法第38條第1 項第2 款規定諭知沒收，附此敘明。
據上論斷，應依刑事訴訟法第273 條之1 第1 項、第299 條第1
項前段，毒品危害防制條例第10條第1 項、第2 項、第18條第1
項前段，刑法第11條、第47條第1 項、第51條第5 款、第38條第
1 項第2 款，判決如主文。
中    華    民    國    97    年    4     月    30    日
                  刑事第七庭  法  官      陳明呈
以上正本證明與原本無異。
如不服本判決應於收受本判決後10日內向本院提出上訴書狀，並
應敘述具體理由，如未敘述上訴理由者，應於上訴期間屆滿後20
日內補提理由書狀於本院（均須按他造當事人之人數附繕本）「
切勿逕送上級法院」。
中    華    民    國    97    年    4     月    30    日
                              書記官      林明忠
附錄本判決論罪科刑之法條：
毒品危害防制條例第十條
施用第一級毒品者，處六月以上五年以下有期徒刑。
施用第二級毒品者，處三年以下有期徒刑。
附表：
┌──┬────────────┬──────────────────┐
│編號│扣案物品名稱、數量      │                  沒收依據          │
├──┼────────────┼──────────────────┤
│  │殘留第一級毒品海洛因之注│應依毒品危害防制條例第18條第1 項前段│
│    │射針筒1 支（編號132）   │沒收銷燬之                          │
├──┼────────────┼──────────────────┤
│    │注射針筒1支（編號131）  │係被告所有、預備供施用第一級毒品犯罪│
│  │                        │所用之物，依刑法第38條第1 項第2 款規│
│    │                        │定沒收                              │
├──┼────────────┼──────────────────┤
│    │夾鏈袋5只               │係被告所有、預備供施用第一、二級毒品│
│  │                        │犯罪所用之物，依刑法第38條第1 項第2 │
│    │                        │款規定沒收                          │
└──┴────────────┴──────────────────┘


司法院資訊處製作；財團法人民間司法改革基金會備份。
